【裁判字號】    98,訴,107
【裁判日期】    980618
【裁判案由】    損害賠償等
【裁判全文】
臺灣苗栗地方法院民事判決               98年度訴字第107號
原      告   司法革新生命尊嚴維護協會
法定代理人   辛○○
原      告   戊○○
             丁○○
共      同
代  理  人   丙○○
被      告   乙○○
             甲○○
             庚○○
             己○○
上列當事人間請求損害賠償等事件，本院判決如下：
    主  文
原告之訴及假執行之聲請均駁回。
訴訟費用由原告負擔。
    事實及理由
壹、程序部分：
   （一）按民事訴訟法第27條規定，定法院之管轄，以起訴時
         為準。又同法第28條第1 項規定，訴訟之全部或一部
         ，法院認為無管轄權者，依原告聲請或依職權以裁定
         移送於其管轄法院。本件原告訴請損害賠償等事件，
         其中被告庚○○、己○○、乙○○之辦公處或住居所
         均在苗栗縣，依照同法第1 條規定，本院自有管轄權
         。原告以「如因被告係同僚法院不能公正審判者」等
         因素，欲訴請移轉管轄至臺中或台北地院，因未提出
         法律之依據，依法無據，應予駁回。
   （二）按起訴應以訴狀為之，並表明其當事人及法定代理人
         ；而當事人或代理人應於書狀內簽名，其不能簽名者
         ，得使他人代書姓名，由當事人或代理人蓋章或按指
         印，此為訴狀必備之程式，又書狀應由當事人簽名或
         蓋章，乃在證明該書狀係出於本人之意思；按原告之
         訴，原告無訴訟能力，未由法定代理人合法代理者，
         審判長應定期間先命補正，如逾期未補正者，法院始
         得以裁定駁回原告之訴，此觀民事訴訟法第二百四十
         九條第一項第四款規定自明。最高法院80年度台抗字
         第394 號判例可資參考。本件有關原告司法革新生命
         尊嚴維護協會（下稱司革會）部分，經本院依職權向
         法務部、內政部及各地方法院函查，該協會於88年10
         月23日成立，理事長姓名辛○○，會址設台中縣潭子
         鄉○○路51巷20號，連絡電話：00-00000 000，此外
         均未依照人民團體法第11條規定，向管轄地之地方法
         院辦理法人登記，此有內政部98年5 月12日台內設字
         第09800 90141 號函及各地方法院函可證（本院卷第
         134 頁），足見該協會僅為非法人團體，代表人即理
         事長為辛○○。而依照民事訴訟法第40條第3 項規定
         ，非法人之團體，設有代表人或管理人者，有當事人
         能力。因此該協會之代表人為辛○○，原告戊○○起
         訴狀自稱其為該協會之代表人，本院裁定其補正，其
         並未依補正，本院自無法認定原告戊○○為該協會之
         代表人，合先敘明。又查，原告於98年3 月9 日遞狀
         起訴被告甲○○等4 人損害賠償等事件，經核其起訴
         狀具狀人「司革會兼代表人戊○○、丁○○、代理人
         丙○○」（本院卷第6 頁），本院於98年4 月16日裁
         定請其20日內補正「原告司法革新生命尊嚴維護協會
         之法定代理人之法定代理權、司法革新生命尊嚴維護
         協會委任代表人戊○○之委任狀。」該裁定於98年4
         月22日送達該協會登記會址即「台中縣潭子鄉○○路
         51巷20號」均由戊○○之妻子蔡英美代收，有送達證
         書回執可憑，原告除以具狀人「司革會會長辛○○、
         代理人戊○○、丁○○、代理人丙○○」名義，傳真
         撰狀日期98年4 月24日書狀及附件影本9 紙外（本院
         卷第33頁至第41頁），並於98年5 月4 日以具狀人「
         司革會會長辛○○、代理人戊○○、丁○○、代理人
         丙○○」名義遞狀（本院卷第47頁至第48頁），並附
         民事委任狀一紙（本院卷第49頁）。然查，該書狀僅
         有「戊○○、丁○○、丙○○」之簽章、委任狀亦僅
         有「戊○○、丙○○」之簽章，司革會及其理事長辛○○之簽章則為影印，並未見有該協會及其理事長原
         本之簽名及蓋協會及理事長的印章，參照上開說明，
         上開書狀應未經司革會及其理事長辛○○之簽名或蓋
         章，不足以證明該書狀係出自於司革會及其理事長辛○○之意思，業經本院裁定補證，又逾期未補正，因
         此原告司革會部分以裁定駁回之。
貳、實體部分：
一、按原告之訴，依其所訴之事實，在法律上顯無理由者，法院
    得不經言詞辯論，逕以判決駁回之，民事訴訟法第249條第2
    項定有明文。
二、原告起訴主張略以：
   （一）被告庚○○枉法裁判已遭95年度重上字第59號廢棄自
         有侵權，且另勾結楊清益庭長故違93年度臺上字第
         6578號及5185號新判例枉判張君有罪確定，真是天理
         難容，詳97苗小795號起訴狀證。
   （二）被告甲○○法官承審95年度調訴字第一號，雖未獲上
         級廢棄，反維持。監院彈劾趙公茂最高法院庭長不及
         時糾正亂判之理由，與林洋港司法院長懲處吳光陸法
         官裁判不備理由，與林信宏法官公懲會記過之理由，
         即證被告甲○○連開庭一次都沒有，且打電話恐嚇己○○律師必須終止代理張君訴訟，即證顯非法程序之
         判決自應賠償至明。
   （三）被告己○○律師既受理張君訴訟且收費5 萬（未退款
         ），而成兩法官之幫兇即屬共犯，憑判例變一字第判
         例即應負責共同賠償張君近5 千萬財產之損害，原告
         之聲明保留，餘容調卷後再呈報。請傳證人金建國，
         待證事項：證明己○○律師電告法官恐嚇始片面停止
         代理事實。
   （四）並聲明：先位聲明被告乙○○88年10月22日自認違約
         ，故應返還720 萬元違約金其中10萬元（起訴狀原請
         求30萬元，後於98年4 月6 日遞狀更正請求10萬元）
         ，及自88年10月22日起至清償日止，按百分之五計算
         之利息，並聲請准予宣告假執行。備位聲明：被告應
         於中時、自由、聯合、台時、蘋果、經濟、工商、台
         灣英文時報等八大報紙全國版頭二分之一，透視司法
         雜誌及壹週刊封面底全頁刊登保證兼道歉「茲本人甲○○承審己○○律師代理95調訴1 號丁○○調解無效
         訴訟95-6-2判決前，因庚○○法官關說而打電話脅迫
         己○○律師取消代理，而遮掩95-3-24 承審93訴199
         丁○○前妻告其返還調解無效非法占有廠房等財產中
         93-8-31 當庭拒收丁○○答辯狀証預設立場之枉判（
         詳95重上59黃斐君庭長鐵面無私之正判廢判理由）確
         有濫權及枉判，不因95上266 未廢棄及96台上625 維
         持而証非亂判（詳証六號乙○○88-10- 22 自認違約
         協調書，即難顛倒是非）另；本人庚○○93-8-3 1確
         有當庭拒收張君答辯狀証，而達選擇性之判決，確非
         依，為免曝光，有請託甲○○法官不可以判決調解無
         效... 又道歉人己○○身為律師不應出賣委任人於辯
         論庭『不出庭』主張當事人法益，以遮掩兩法官偏頗
         不公之亂判確違律師法等規定，參耀源庭長真正獨
         立審判，拒受枉法裁判已生既判力及確定力之拘束，
         另作相反之判決與貴為總統陳水扁及前調查局長自欺
         欺人知法犯法成囚之因果報道歉人已知錯，故公開道
         歉如上。道歉人：甲○○法官、庚○○法官、己○○
         律師同啟。」等啟事及判決主文三次；及於中視、華
         視、台視、中天、東森、民視、TVBS、鳳凰衛視等八
         大電視台於19-21 點以每分鐘60字速度朗讀上揭文字
         三次以上，恢服原告之信譽，並聲請准予宣告假執行
         。
三、被告甲○○、庚○○則以：查原告於98年3 月9 日起訴狀兼
    請5 日內緊急保全證據調卷及准閱卷與移轉管轄狀所載，皆
    與事實不符，其對於答辯人不利之部分概予否認（日後原告
    提出之文書亦同，其對於答辯人不利之部分均概予否認，不
    再一一答辯）。又原告丁○○所涉刑事妨害名譽及誣告罪部
    分，業經刑事判決有罪確定在案，併此敘明等語置辯。被告
    己○○則略以：就95年度他調訴字第1 號與93年度訴字第19
    9 號案件未曾收到丁○○近5 萬元律師費用。就95年度他調
    訴字第1 號案件，未曾收到法官來電話。答辯人是有告訴丁○○與金建國自撰如下內容「有法官來電話說你當事人有夾
    報攻擊黃法官」且告知二人，人不是十全十美，不是十全十
    美的人擔任司法裁判者，難免有裁判瑕疵。所以立法者設計
    訴訟制度者是三級三審制，不服判決可以上訴，故答辯人要
    求只能在訴訟程序中盡力主張，不准搞訴外程序外動作，但
    其二人始終不允諾不搞訴訟外程序動作，答辯人認其二人行
    徑非正當，依遵守社會平均一般人的思想、意識的法之基準
    的正義，當不再受任為原告丁○○之訴訟代理人，故為終止
    受任等情置辯。被告乙○○收到起訴狀後，均未遞狀為任何
    之答辯。
四、本院得心證之理由：
   （一）按當事人主張有利於己之事實者，就其事實有舉證之
         責任。但法律別有規定，或依其情形顯失公平者，不
         在此限。民事訴訟法第277 條定有明文。有關原告（
         以下所稱原告僅指丁○○、戊○○）主張被告乙○○
         賠償違約金10萬元部分，雖被告乙○○未提出任何書
         狀予以答辯，然因原告主張之事實未陳述始末，亦無
         證據佐證，經本院於98年4 月16日裁定請其補正，該
         裁定於98年4 月22日送達該協會登記會址即「台中縣
         潭子鄉○○路51巷20號」由戊○○之妻子蔡英美代收
         ，有送達證書回執可憑，原告逾期均未補正，而依據
         原告提出之證據，並無法證明被告乙○○在何時、因
         何事有違反何契約須賠償原告丁○○720 萬元之違約
         金。故原告此部分之請求無理由，應予駁回。
   （二）有關原告主張被告庚○○枉法裁判已遭95年度重上字
         第59號廢棄自有侵權，且另勾結楊清益庭長故違93年
         度臺上字第6578號及5185號新判例枉判張君有罪確定
         之事實，為被告庚○○所否認，除原告未提出證據以
         證明外，經查，原告主張之上開事實，其中以丁○○
         、司革會為原告部分，業經本院以97年度苗小字第795
         號於98年1 月9 日判決原告之訴及假執行之聲請均駁
         回，原告丁○○、司革會不服提起上訴，目前繫屬本
         院審理中，此有97年度苗小字第795 號及98年度小上
         字第5 號卷可憑，原告復再提本訴，而所提本訴之事
         實與上開經判決之事實是否相同，經本院於98年4 月
         16 日 及同年6 月1 日裁定請其補正，該裁定於98年4
         月22日及同年6 月9 日送達該協會登記會址即「台中
         縣潭子鄉○○路51巷20號」由戊○○之妻子蔡英美代
         收，有送達證書回執可憑，原告逾期未補正，而依據
         原告提出之證據，並無法證明被告庚○○有侵權行為
         之事實，故原告此部分之請求無理由，應予駁回。
   （三）有關原告主張被告甲○○法官承審95年度調訴字第1號
         ，雖未獲上級廢棄，反維持。監院彈劾趙公茂最高法
         院庭長不及時糾正亂判之理由，與林洋港司法院長懲
         處吳光陸法官裁判不備理由，與林信宏法官公懲會記
         過之理由，即證被告甲○○連開庭一次都沒有，且打
         電話恐嚇己○○律師必須終止代理張君訴訟之事實，
         為被告甲○○所否認，除原告未提出證據以資證明外
         ，經查，依照被告己○○於98年5 月6 日所遞答辯狀
         第3頁 自承「就95年度他調訴字第1 號案件，未曾收
         到法官來電話。答辯人是有告訴丁○○與金建國如下
         內容『有法官來電話說你當事人有夾報攻擊黃法官』
         」等語（詳本院卷第55頁），並沒有原告所主張被告
         甲○○有打電話恐嚇被告己○○之事實；且斟酌被告
         己○○提出之答辯稱其終止與原告丁○○之委任契約
         係因「其要求只能在訴訟程中盡力主張，不准搞訴外
         程序外動作，但其二人（丁○○與金建國）始終不允
         諾不搞訴訟外程序動作，答辯人認其二人行徑非正當
         ，依遵守社會平均一般人的思想、意識的法之基準的
         正義，當不再受任為原告丁○○之訴訟代理人，故為
         終止受任」等情，可明被告己○○係不贊同原告採取
         之訴訟手段而終止其等之委任契約，並無原告主張係
         因被告甲○○打電話恐嚇伊，其因而終止其與丁○○
         之委任契約，除此之外，並無其他證據足以明被告甲○○打電話恐嚇被告己○○導致被告己○○終止其與
         原告丁○○之委任契約，原告主張被告甲○○應負侵
         權行為損害賠償既無理由，應予駁回。又原告主張傳
         喚證人金建國為證，待證之事實為「己○○律師電告
         法官恐嚇始片面停止代理事實」，如上所述，被告己○○已否認被告甲○○打電話恐嚇伊，而原告係主張
         金建國從被告己○○哪兒知悉上情，既然證人金建國
         並非親自接聽被告甲○○之電話者，所知係從被告己○○而來，因此金建國之證詞應屬傳聞證據，證人金
         建國所為之證詞如屬傳聞證詞，其所為之證詞應無證
         據能力以資證明被告甲○○有打電話恐嚇被告己○○
         ，因此本案自無傳喚證人金建國之必要，附此敘明。
   （四）原告主張被告己○○既受理張君訴訟且收費5 萬（未
         退款），而成兩法官之幫兇即屬共犯，憑判例變一字
         第判例即應負責共同賠償張君近5 千萬財產之損害之
         事實，為被告己○○所否認，經查，原告主並未提出
         證據佐證所主張之事實，本院於98年4 月16日及同年6
         月1 日裁定請其補正，該裁定於98年4 月22日及同年6
         月9 日送達該協會登記會址即「台中縣潭子鄉○○路
         51巷20號」由戊○○之妻子蔡英美代收，有送達證書
         回執可憑，原告逾期未補正。如上所述，被告黃配韻
         、甲○○並無證據足以證明其等有侵權行為之事實，
         而依據原告所提出之證據，亦無法證明被告己○○與
         被告庚○○、甲○○有何共犯關係，故原告此部分之
         請求無理由，應予駁回。
五、從而，原告主張被告乙○○違反契約應賠償違約金720 萬元
    中之10萬元，及被告庚○○、甲○○、己○○侵害其等權利
    ，請求被告等賠償所受損害及回復名譽，即屬無據，應予駁
    回。原告假執行之聲請因訴之駁回而失所附麗，應併予駁回
    。
六、綜上，本件原告之訴顯無理由，爰不經言詞辯論，逕以判決
    駁回。又假執行之聲請，既失所附麗，爰併予以駁回。
七、據上論結，本件原告之訴為無理由，依民事訴訟法第249 條
    第2 項、第78條，判決如主文。
中    華    民    國    98    年    6     月    18    日
                  民事庭    法  官   張珈禎
以上正本係照原本作成。
如對本判決上訴，須於判決送達後20日內向本院提出上訴狀。
                            書記官   李曉君
中    華    民    國    98    年    6     月    18    日


司法院資訊處製作；財團法人民間司法改革基金會備份。
